臺灣臺北地方法院小額民事判決
110年度北小字第5072號
原      告  林品君
被      告  台灣美國運通國際股份有限公司

法定代理人  郭豐賓
訴訟代理人  朱百強律師
            馮基源律師
            張秉貹律師 
上列當事人間請求返還款項事件，本院於民國111年5月18日言詞
辯論終結，判決如下：
    主    文
原告之訴駁回。
訴訟費用新臺幣1,000元由原告負擔。
　　理由要領
一、本件原告起訴時，訴之聲明請求被告應給付原告新臺幣（下
    同）93,667元（卷第9頁）。嗣於民國111年5月18日言詞辯
    論時變更聲明為被告應給付原告89,027元（卷第235頁），
    核屬減縮應受判決事項之聲明，與民事訴訟法第255條第1項
    但書第3款規定相符，先予敘明。
二、原告主張伊於110年6月9日下午4時39分許，透過Airbnb網站
    訂房，預定自110年6月26日起至110年7月25日止，在美國名
    為East Palo Alto之房屋住宿29晚，而使用被告公司信用卡
    於網路刷卡消費93,668元。原告因故於同年6月10日退訂上
    開預定住宿，惟Airbnb僅退還清潔費5,541元，剩餘款項並
    未退還。原告向被告請求將上開款項列為爭議款，竟遭被告
    拒絕等情，業據原告提出臺北市政府消費者保護官協商消費
    爭議案紀錄、信用卡帳單、付款及退訂紀錄、兩造間電子郵
    件、被告函、原告於Airbnb網站之預訂、退訂、退款紀錄、
    Airbnb客服對話紀錄、原告與訂房房東對話紀錄等件影本為
    證（卷第13-17、43-55、69-73、81-131頁）。被告則以被
    告僅為支付工具，而本件關於訂房退訂之退款爭議係原告與
    Airbnb間之爭議，原告未能提供特約商店同意退款之佐證資
    料，致被告無從啟動爭議款程序等語置辯，並提出原告與Ai
    rbnb客服對話紀錄、原告訂房收據、Airbnb長期住宿退訂政
    策、被告公司110年8月25日回覆臺北市消保中心函文、被告
    公司簽帳卡總約定條款等件影本為證（卷第141-188頁）。
    經查，⑴依Airbnb網站公告之住宿退訂政策，記載「對於不
    到28晚的住宿，房東可以選擇要提供給房客哪些退訂選項。
    對於28晚以上的住宿，《長期住宿退訂政策》將自動套用」。
    於「長期住宿」項下，則記載「自動適用於滿28晚之預定；
    在預定確認後48小時內取消，且取消時間距離入住時間相隔
    至少28天，可全額退款」，於「常見問題」項下，則有「如
    果房客在入住前取消，可以退還清潔費」之約款（卷第165
    頁）。而原告係於110年6月9日透過Airbnb網站預定自110年
    6月26日起至同年7月25日止於美國East Palo Alto之房屋住
    宿29晚，是依上開約定，本件訂房應適用Airbnb之長期住宿
    退訂政策。又原告於同年6月10日退訂，係於預定確認後48
    小時內取消，惟原告取消預定時間(6月10日)距入住時間(6
    月26日)並未超過28日，是依上開Airbnb網站公告約款，本
    件訂房不可全額退款，但可退還清潔費。⑵再者，依被告提
    出之美國運通簽帳卡會員總約定條款第11條第1、2項約定：
    持卡人瞭解美國運通非所購買之商品或服務之提供者或經營
    者，持卡人如與特約商店就有關商品、票證或服務之品質、
    數量、金額、或與委託辦理運通提現機構就取得金錢之金額
    有所爭議時，應向特約商店或委託辦理運通提現機構尋求解
    決，且持卡人不得以該項請求或爭議為由，作為向美國運通
    拒繳應付帳款之抗辯。持卡人使用簽帳卡時，如符合美國運
    通作業規定之下列特殊情形：如預訂商品未獲特約商店移轉
    商品或其數量不符、預訂服務未獲提供、或於自動化設備辦
    理運通提現而未取得金錢或數量不符時，應先向特約商店或
    辦理運通提現機構尋求解決。如無法解決時，應於繳款截止
    日期前，檢具美國運通要求之相關證明文件，請求美國運通
    就該筆交易以第13條帳款疑義處理程序辦理，不受前項約定
    之限制。本件原告以被告公司信用卡為支付工具，刷卡93,6
    68元預定上開房屋住宿，則原告就退訂退款發生爭議，應檢
    具被告要求之相關證明文件，始得請求被告以爭議款處理程
    序辦理。然參酌原告與Airbnb客服人員對話紀錄，Airbnb客
    服已向系爭房屋出租人聯繫協商，惟系爭房屋出租人不同意
    全額退款（卷第89、115頁），而依原告與房東之對話，亦
    可知房東表明不願退款（卷第127頁），則於房東不同意退
    款情形下，依上開Airbnb長期住宿退訂政策，僅能退給原告
    清潔費5,541元，而此部分亦已退刷。是原告主張其取消預
    定可全額退款，而請求被告將訂房金額93,668元列為爭議款
    ，應屬無據。
三、綜上所述，原告主張被告應將系爭款項列為爭議款，並請求
    被告給付原告89,027元，為無理由，應予駁回。
四、本件事證已臻明確，兩造其餘攻擊防禦方法，於本判決結果
    不生影響，爰不一一論述，併此敘明。
五、訴訟費用負擔之依據：民事訴訟法第78條。本件訴訟費用額
    ，依後附計算書確定如主文所示金額。
中　　華　　民　　國　　111 　年　　6 　　月　　8 　　日
　　　　　　　　　臺灣臺北地方法院臺北簡易庭
　　　　　　　　　　　　　　　法　官　蔡玉雪
以上正本證明與原本無異。
如不服本判決，須以違背法令為理由，於判決送達後20日內向本
庭提出上訴狀（應按他造當事人之人數附繕本）；如委任律師提
起上訴者，應一併繳納上訴審裁判費。
中　　華　　民　　國　　111 　年　　6 　　月　　8 　　日
　　　　　　　　　　　　　　　書記官　陳黎諭
計   算   書：
項　　　　目　　　　　　金額（新臺幣）　　備　　註
第一審裁判費　　　　　　1,000元
合　　　　計　　　　　　1,000元
附錄：
一、民事訴訟法第436條之24第2項：
　　對於小額程序之第一審裁判上訴或抗告，非以其違背法令為
    理由，不得為之。
二、民事訴訟法第436條之25：
　　上訴狀內應記載上訴理由，表明下列各款事項：
    ㈠原判決所違背之法令及其具體內容。
    ㈡依訴訟資料可認為原判決有違背法令之具體事實。